臺灣板橋地方法院刑事判決             100年度訴字第1648號
公  訴  人  臺灣板橋地方法院檢察署檢察官
被      告  游士鋒
上列被告因違反毒品危害防制條例案件，經檢察官提起公訴（10
0 年度毒偵字第3580號），本院依簡式審判程序審理後，判決如
下：
    主    文
游士鋒施用第一級毒品，處有期徒刑陸月，如易科罰金，以新臺
幣壹仟元折算壹日，扣案針筒壹支，沒收之；又施用第二級毒品
，處有期徒刑貳月，如易科罰金，以新臺幣壹仟元折算壹日。應
執行有期徒刑柒月，如易科罰金，以新臺幣壹仟元折算壹日，扣
案針筒壹支，沒收之。
    事    實
一、游士鋒前因施用毒品案件，經本院以98年度毒聲字第994 號
    裁定送觀察、勒戒後，因認有繼續施用毒品之傾向，經本院
    以98年度毒聲字第1524號裁定令入戒治處所施以強制戒治，
    嗣因認無繼續戒治之必要，於民國99年6 月14日執行完畢釋
    放出臺灣新店戒治所（現更名為法務部矯正署新店戒治所）
    ，並於99年7 月9 日由臺灣板橋地方法院檢察署檢察官以99
    年度戒毒偵字第208 號為不起訴處分確定。詎游士鋒於上開
    強制戒治執行完畢釋放後5 年內，復於100 年5 月8 日上午
    某時許，在新北市○○區○○路某友人住處內，先基於施用
    第一級毒品之犯意，以針筒注射方式，施用第一級毒品海洛
    因1 次後，另基於施用第二級毒品之犯意，以將第二級毒品
    甲基安非他命放置在吸食器內，再用火燒烤吸食煙霧之方式
    ，施用甲基安非他命1 次。嗣於100 年5 月11日晚間7 時40
    分許，為警在新北市○○區○○路295 巷16弄49號2 樓查獲
    游士鋒，並當場扣得其所有供前揭施用海洛因使用之針筒1
    支。
二、案經新北市政府警察局土城分局移請臺灣板橋地方法院檢察
    署檢察官偵查後提起公訴。
    理    由
一、本案被告游士鋒所犯均係死刑、無期徒刑、最輕本刑為3 年
    以上有期徒刑以外之罪，其於準備程序中就被訴事實皆為有
    罪之陳述，經本院告知簡式審判程序之旨，並聽取公訴人、
    被告之意見後，經合議庭裁定由受命法官獨任進行簡式審判
    程序審理，合先敘明。
二、上揭犯罪事實，業據被告游士鋒於本院準備程序中及審理時
    均坦承不諱，並有搜索扣押筆錄暨扣押物品目錄表1 份、查
    獲現場及扣案物照片共3 張附卷可稽，而被告於100 年5 月
    11日為警查獲後，經採集尿液送台灣檢驗科技股份有限公司
    囑託鑑定結果，確呈嗎啡（按海洛因經施用進入人體後，係
    水解還原成嗎啡，再代謝排出體外，業據行政院衛生署藥物
    食品檢驗局以73藥檢壹字第030221號函文說明綦詳，而為本
    院辦理施用第一級毒品案件職務上所已知）及甲基安非他命
    之陽性反應，有該公司100 年5 月26日濫用藥物檢驗報告1
    份在卷可稽，足以佐證被告自白與事實相符，堪以採信。又
    公訴意旨雖認被告係於100 年5 月11日晚間8 時19分為警採
    尿回溯26小時內之某時許，施用海洛因云云，惟按毒品施用
    後於尿液中可檢出之時間，受施用劑量及頻率、施用方式、
    飲水量之多寡、個人體質及其代謝情況等因素影響，因個案
    而異，一般可檢出之時間海洛因為施用後2 至4 天等情，業
    經行政院衛生署管制藥品管理局以92年3 月10日管檢字第09
    20001495號函文釋明在案，而同為本院辦理施用第一級毒品
    案件職務上所已知，是依卷內積極證據資料顯示，被告於本
    院訊問時，供稱其於100 年5 月8 日上午某時許施用海洛因
    等情，合於前揭函文資料所示，尚非不能採信，故檢察官就
    此當有誤會而應逕予更正，附此敘明。再被告前因施用毒品
    案件，經本院以98年度毒聲字第994 號裁定送觀察、勒戒後
    ，因認有繼續施用毒品之傾向，經本院以98年度毒聲字第15
    24號裁定令入戒治處所施以強制戒治，嗣因認無繼續戒治之
    必要，於99年6 月14日執行完畢釋放出臺灣新店戒治所，並
    於99年7 月9 日由臺灣板橋地方法院檢察署檢察官以99年度
    戒毒偵字第208 號為不起訴處分確定等情，有前揭不起訴處
    分書及臺灣高等法院被告前案紀錄表各1 份附卷可稽，足徵
    被告係於強制戒治執行完畢釋放後5 年內，再為本案施用海
    洛因、甲基安非他命之事證明確，被告犯行均洵堪認定，應
    依法論科。
三、按海洛因、甲基安非他命分別屬毒品危害防制條例第2 條第
    2 項第1 款、第2 款所定之第一級、第二級毒品，是核被告
    游士鋒所為，係犯毒品危害防制條例第10條第1 項、第2 項
    之施用第一級、第二級毒品罪。被告為施用海洛因、甲基安
    非他命而持有海洛因、甲基安非他命之低度行為，各為其施
    用第一級、第二級毒品之高度行為所吸收，均不另論罪。再
    被告所犯本案施用第一級、第二級毒品二罪，犯意各別，行
    為互殊，應予分論併罰。爰審酌被告刑案前科紀錄之素行狀
    況，有前揭臺灣高等法院被告前案紀錄表在卷可參，兼衡其
    不思尋求正當之身心發展，僅因罹患腰椎骨髓炎（此有亞東
    紀念醫院100 年7 月21日診斷證明書附卷可憑），即先後施
    用足以導致精神障礙、性格異常，甚至造成生命危險之海洛
    因、甲基安非他命，戕害一己之身心健康，對社會治安可能
    之危害程度非微，惟其於犯後尚知坦認全部犯行等一切情狀
    ，分別量處如主文所示之刑，並定其應執行之刑，及均諭知
    如易科罰金之折算標準，以資懲儆。末查，扣案針筒1 支，
    係被告所有供其為前揭施用第一級毒品犯行所用之物，業據
    被告陳明在卷，爰依刑法第38條第1 項第2 款規定，併予宣
    告沒收之。
據上論斷，應依刑事訴訟法第273 條之1 第1 項、第299 條第1
項前段，毒品危害防制條例第10條，刑法第11條前段、第41條第
1 項前段、第38條第1 項第2 款、第51條第5 款，判決如主文。
本案經檢察官王家春到庭執行職務。
中    華    民    國   100    年    8     月    31    日
                  刑事第七庭  法  官  張 兆 光
上列正本證明與原本無異。
如不服本判決，應於判決送達後10日內敘明上訴理由，向本院提
出上訴狀 (應附繕本) ，上訴於臺灣高等法院。其未敘述上訴理
由者，應於上訴期間屆滿後20日內向本院補提理由書「切勿逕送
上級法院」。
                              書記官  曹 秋 冬
中    華    民    國   100    年    8     月    31    日
附錄本案論罪科刑法條：
毒品危害防制條例第10條
施用第一級毒品者，處6 月以上5 年以下有期徒刑。
施用第二級毒品者，處3 年以下有期徒刑。